【裁判字號】    95,簡上,135
【裁判日期】    950831
【裁判案由】    違反動產擔保交易法
【裁判全文】
臺灣彰化地方法院刑事判決             95年度簡上字第135號
公  訴  人  臺灣彰化地方法院檢察署檢察官
上  訴  人
即  被  告  甲○○
                      樓
上列上訴人因違反動產擔保交易法案件，不服本院彰化簡易庭九
十五年度彰簡字第五五三號中華民國九十五年六月二十日簡易判
決（原檢察官聲請簡易判決處刑案號：九十五年度偵字第三七０
六號），本院管轄第二審合議庭判決如下︰
    主  文
上訴駁回。
甲○○緩刑貳年。
    事實及理由
一、本案經本院審理結果，認第一審判決認事用法及量刑均無不
    當，應予維持，並引用第一審判決書記載之事實、證據及理
    由（如附件）。
二、本件上訴人即被告上訴意旨略以：被告願與債權人和解，請
    求從輕量刑等語。
三、上訴人即被告甲○○於本院審理中對於原審認定事實坦承不
    諱，核與證人李佳玲證述情節及告訴代理人張凌峰指證情節
    相符，並有貸款借據暨動產抵押契約書、動產擔保交易動產
    抵押設定債權人變更登記申請書、債權讓與契約書、和潤企
    業股份有限公司客戶應收展期餘額表、訪視報告書、戶籍謄
    本、存證信函影本各一份在卷可稽，是以其違反動產擔保交
    易法犯行事證已臻明確，其犯行堪予認定。
四、被告行為後，刑法於九十四年二月二日修正公布、刑法施行
    法於九十五年六月十四日修正公布、罰金罰鍰提高標準條例
    於九十五年五月十七日修正公布，並均於九十五年七月一日
    施行，關於本案應適用之新舊法，茲比較如下：
  1.刑法第二條第一項規定，係規範行為後法律變更所生新舊法
    律比較適用之準據法，於九十五年七月一日刑法施行後，應
    適用刑法第二條第一項之規定，為「從舊從輕」之比較（最
    高法院九十五年五月二十三日第八次刑事庭會議決議第一點
    第一項參照）。
  2.刑法第三十三條第五款關於罰金刑之規定，由「罰金：一元
    以上」修正為「罰金：新臺幣一千元以上，以百元計算之」
    ，應依刑法第二條第一項規定，適用最有利於行為人之法律
    （最高法院九十五年五月二十三日第八次刑事庭會議決議參
    照）。本件動產擔保交易法第三十八條關於「或科或併科六
    千元以下罰金」之罰金刑部分，經比較新、舊法結果，應以
    被告行為時之法律即修正前第三十三條第五款規定，最有利
    於被告。
  3.被告行為後，刑法第四十一條第一項前段關於易科罰金折算
    標準之規定，業於九十四年二月二日修正公布，並於九十五
    年七月一日施行，由「犯最重本刑為五年以下有期徒刑以下
    之刑之罪，而受六個月以下有期徒刑或拘役之宣告，因身體
    、教育、職業、家庭之關係或其他正當事由，執行顯有困難
    者，得以一元以上三元以下折算一日，易科罰金。」修正為
    「犯最重本刑為五年以下有期徒刑以下之刑之罪，而受六個
    月以下有期徒刑或拘役之宣告者，得以新臺幣一千元、二千
    元或三千元折算一日，易科罰金。」應依刑法第二條第一項
    規定，適用最有利於行為人之法律（最高法院九十五年五月
    二十三日第八次刑事庭會議決議第三點第二項參照）。修正
    前刑法第四十一條第一項前段之易科罰金折算標準，依修正
    刪除前之罰金罰鍰提高標準條例第二條規定，應就其原定數
    額提高為一百倍折算一日，並依現行法規所定貨幣單位折算
    新臺幣條例第二條規定，以新臺幣元之三倍折算之，亦即，
    修正前刑法第四十一條第一項前段之易科罰金折算標準，應
    以銀元三百元即新臺幣九百元折算為一日，經比較新、舊法
    結果，應以被告行為時之法律即舊法較有利於被告。
  4.比較時應就罪刑有關之共犯、未遂犯、想像競合犯、牽連犯
    、連續犯、結合犯，以及累犯加重、自首減輕暨其他法定加
    減原因（如身分加減）與加減例等一切情形，綜其全部罪刑
    之結果而為比較（最高法院九十五年五月二十三日第八次刑
    事庭會議決議第一點第四項參照）。經綜合比較新、舊法之
    結果，以被告行為時之舊法較有利於被告，依刑法第二條第
    一項前段規定，本案自應適用被告行為時之法律即修正前刑
    法第四十一條第一項前段，罰金罰鍰提高標準條例第一條前
    段，修正前罰金罰鍰提高標準條例第二條之規定。
    原審雖未及比較上開新舊法之規定，然經本院比較新舊法之
    結果，仍應適用被告行為時之法律，亦即原審判決適用之法
    律並無不當。
五、原審判決據以論罪科刑，判處有期徒刑三月，並依修正前刑
    法第四十一條第一項前段諭知易科罰金之折算標準，並無不
    當，上訴人即被告上訴為無理由，應駁回其上訴。又被告行
    為後，刑法第七十四條關於緩刑之規定，雖亦於九十四年二
    月二日修正公布，並於九十五年七月一日施行，然犯罪在新
    法施行前，新法施行後，緩刑之宣告，應適用新法第七十四
    條之規定（最高法院九十五年五月二十三日第八次刑事庭會
    議決議第七點參照）。本件被告前未曾因故意犯罪受有期徒
    刑以上刑之宣告，此有臺灣彰化地方法院檢察署刑案資料查
    註紀錄表及臺灣高等法院被告全國前案紀錄表各一份在卷可
    考，且被告已將該車輛交由告訴人取回，告訴代理人亦在庭
    上表示如被告能將車輛交回，告訴人即願原諒被告，此有交
    車證明書及本院審理筆錄各一份在卷可稽，其因一時失慮，
    致罹刑典，經此偵審程序與論罪科刑之教訓後，當知所警惕
    ，而無再犯之虞，本院認所宣告之刑，以暫不執行為適當，
    爰依刑法第七十四條第一項第一款，宣告緩刑二年，以啟自
    新。
據上論斷，應依刑事訴訟法第四百五十五條之一第一項、第三項
、第三百六十八條、第三百七十三條，刑法第七十四條第一項第
一款，判決如主文。
本案經檢察官洪紹文到庭執行職務。
中    華    民    國    95    年    8     月    31    日
                        臺灣彰化地方法院刑事第二庭
                            審判長法官  石馨文
                            法      官  郭麗萍
                            法      官  黃齡玉
以上正本證明與原本無異。
本判決不得上訴。
中    華    民    國    95    年    9    月     1     日
                            書  記  官  劉玫金


司法院資訊處製作；財團法人民間司法改革基金會備份。
